【裁判字號】    94,訴,247
【裁判日期】    950330
【裁判案由】    毒品危害防制條例等
【裁判全文】
臺灣臺東地方法院刑事判決               94年度訴字第247號
公  訴  人  臺灣臺東地方法院檢察署檢察官
被      告  乙○○
上列被告因違反毒品危害防制條例等案件，經檢察官提起公訴（
九十四年度偵字第一九五五、九十四年度毒偵字第三四五號），
及移送併辦（九十五偵字第三一０號）本院判決如下：
    主  文
乙○○共同連續攜帶兇器踰越安全設備竊盜未遂，累犯，處有期
徒刑壹年貳月，扣案萬能鑰匙貳支、機車鑰匙壹支、螺絲起子壹
把、強力剪壹把均沒收；又連續施用第二級毒品，累犯，處有期
徒刑伍月。應執行有期徒刑壹年陸月，扣案萬能鑰匙貳支、機車
鑰匙壹支、螺絲起子壹把、強力剪壹把均沒收。
被訴施用第一級毒品部分不受理。
    事  實
一、乙○○前曾於民國九十三年間因竊盜及脫逃罪案件，經本院
    以九十三年度簡字第六一號及九十三年度簡字第六二號判決
    ，合併定應執行刑有期徒刑八月，於九十四年一月十五日縮
    刑期滿執行完畢。詎仍不知悔改，或獨自或與丙○○（另經
    本院審結）或與洪國鋒（另由臺灣高雄地方法院檢察署檢察
    官偵辦中），共同意圖為自己不法之所有，並基於竊盜之概
    括犯意，連續於下列時、地竊取他人之財物：
（一）先與洪國鋒於九十四年七月二十一日，在臺東縣卑南鄉○○路三五一號旁空地，由洪國鋒持其所有強力剪一把，竊
      取鍾松州所有之白鐵工作臺一臺、冷凍櫃二臺及三水槽一
      臺、料理臺一臺，得手後持往臺東縣臺東市○○路○段四
      ０一巷五０號協聯企業社資源回收場變賣。
（二）又於九十四年九月十二日下午六時許，持自備之機車鑰匙
      一支，在臺東市火車新站前，竊取丁○○所有之車牌號碼
      Ｋ五二─九一五號重型機車，得手後供己代步使用。
（三）復與丙○○於九十四年九月十五日下午三時十分許，由丙○○持客觀上可為兇器之螺絲起子；乙○○攜帶萬能鑰匙
      二支，並騎乘前揭竊得之Ｋ五二─九一五號重型機車，前
      往戊○○位於臺東縣臺東市○○街二七二號四樓住處，先
      由丙○○自該處陽臺外打開陽臺上具有防閑作用以鐵絲纏
      繞之安全門後侵入（侵入住宅部分未據告訴），再開啟大
      門讓乙○○進入之分工方式，著手共同竊取上開住處之財
      物，嗣因警方及時查獲，始未得逞，警方並於丙○○身上
      查扣螺絲起子一把，於乙○○身上查扣老虎鉗一支、萬能
      鑰匙二支、機車鑰匙一支，並扣得Ｋ五二─九一五號重型
      機車等物，而查知上情。
二、乙○○另基於連續施用第二級毒品安非他命之概括犯意，自
    九十四年五、六月間某日起，迄同年九月十四日晚上某時許
    ，每月約施用一至二次之頻率，在其臺東縣卑南鄉○○村○○路五三二號住處，連續施用第二級毒品甲基安非他命多次
    。嗣於九十四年九月十五日前往戊○○住處行竊時，為警查
    獲後採尿送驗而查知上情。
三、案經臺東縣警察局臺東分局報請臺灣臺東地方法院檢察署檢
    察官偵查起訴及移送併辦。
    理  由
壹、有罪部分
一、上揭犯罪事實，業據被告乙○○迭於警詢、偵查中及本院審
    理時坦承在卷，核與證人己○○、陳坤岳、施翊昶、丙○○
    、戊○○而證述之情節相符。此外，復有刑案照片三十二張
    、現場平面圖、贓物認領保管單、慈濟大學濫用藥物檢驗中
    心檢驗總表各一份在卷可稽，及扣案之老虎鉗一支、萬能鑰
    匙貳支、機車鑰匙壹支、螺絲起子壹把、強力剪壹把可資佐
    證。被告自白核與事實相符，應依法論科。
二、查扣案之螺絲起子，長二十五公分，係屬鐵質、質地堅硬；
    Ｔ型萬能鑰匙，係屬鐵製，長度六公分，頂端呈尖銳狀，業
    據本院當庭勘驗無誤；而強力剪雖未扣案，惟足以剪斷鐵鍊
    ，客觀上均足以對人之生命、身體構成威脅，自屬兇器無訛
    。又陽臺上設置之安全門，係防閑之設施，為安全設備。是
    核被告所為，如犯罪事實一（一）係犯刑法第三百二十一條
    第一項第三款之攜帶兇器竊盜罪；如犯罪事實（二）係犯刑
    法三百二十條第一項之普通竊盜罪；如犯罪事實（三）係犯
    刑法第三百二十一條第二項、第一項第二款、第三款之攜帶
    兇器踰越安全設備竊盜未遂罪；如犯罪事實二部分係犯毒品
    危害防制條例第十條第二項之施用第二級毒品罪。被告施用
    第二級毒品前持有毒品之低度行為，為施用之高度行為所吸
    收，不另論罪。被告就犯罪事實（一）與洪國峰間、就犯罪
    事實（三）與丙○○間，均有犯意聯絡及行為分擔，皆應論
    以為共同正犯。被告先後三次普通竊盜、加重竊盜，及先後
    多次施用第二級毒品犯行，均時間緊接，觸犯基本構成要件
    相同之罪名，依其情節，顯係出於概括之犯意反覆為之，為
    連續犯，各應依刑法第五十六條之規定，論以施用第二級毒
    品一罪，就竊盜部分論以一情節較重之攜帶兇器踰越安全設
    備竊盜未遂罪，並分別加重其刑。又被告所犯加重竊盜罪及
    施用第二級毒品二罪，犯意各別，行為互殊，應分論併罰。
    查被告前曾於九十三年間因竊盜及脫逃罪案件，經本院以九
    十三年度簡字第六一號及九十三年度簡字第六二號判決，合
    併定應執行刑有期徒刑八月，於九十四年一月十五日縮刑期
    滿執行完畢，有臺灣高等法院被告前案紀錄表在卷可憑，被
    告受有期徒刑執行完畢後，五年以內再犯本件有期徒刑以上
    之罪，為累犯，應依刑法第四十七條規定加重其刑，並分別
    遞加重之。又被告雖已著手攜帶兇器踰越安全設備竊盜行為
    之實施，惟未生竊得財物之結果，因之其此加重竊盜犯行尚
    屬未遂，爰依刑法第二十六條前段規定，按既遂犯之刑度，
    減輕其刑，並依法先遞加重後再減輕之。檢察官雖未就被告
    所為犯罪事實（一）之竊盜犯行部分提起公訴，惟檢察官就
    犯罪事實一部起訴者，其效力及於全部，且此部分既經檢察
    官函請併辦，本於審判不可分之原則，本院自應併予審究。
    爰審酌被告前已有竊盜、毒品前科，素行非佳，且甫執行完
    畢未幾，即再為本件犯行，造成他人財物損失，所生之危害
    非輕，施用毒品部分並曾執行強制戒治處分，仍再度違反禁
    令施用毒品，顯見其戒除毒癮意志不堅，惟犯罪後尚能坦承
    犯行，態度良好等一切情狀，分別量處如主文所示之刑，並
    定其應執行之刑。扣案之萬能鑰匙二支、機車鑰匙一支為被
    告所有、螺絲起子一把為共同正犯丙○○所有、強力剪一把
    為共同正犯洪國峰所有，且為供犯罪所用之物，業據被告供
    承在卷，爰均依刑法第三十八條第一項第二款，宣告沒收；
    又扣案之老虎鉗一把，非被告及共同正犯丙○○所有，亦據
    被告供述在卷，故不另為沒收之諭知，併此敘明。
貳、不受理部分
一、公訴意旨另以：被告乙○○自九十一年七月十九日停止戒治
    出監後某日起至九十四年九月十五日下午八時採尿前回溯九
    十六小時內，以平均每日施用三次之頻率，在其臺東縣卑南
    鄉○○村○○路五三二號住處，連續施用第一級毒品海洛因
    多次，因認被告涉犯毒品危害防制條例第十條第一項施用第
    一級毒品罪嫌等語。
二、按同一案件繫屬於有管轄權之數法院者，由繫屬在先之法院
    審判之，但經共同之直接上級法院裁定，亦得由繫屬在後之
    法院審判；又案件有依第八條之規定不得為審判者，應諭知
    不受理之判決，刑事訴訟法第八條、第三百零三條第七款分
    別定有明文。
三、經查：前開被告涉犯違反毒品危害防制條例第十條第一項犯
    行，其中九十四年四月中旬至同年八月十九日中午十二時止
    之部分，業經臺灣高雄地方法院檢察署檢察官，以九十四年
    度毒偵字第七二八三號向臺灣高雄地方法院提起公訴，並於
    九十四年十月五日繫屬在案，有被告臺灣高等法院前案紀錄
    表、臺灣高雄地方法院檢察署雄檢博發九四毒偵七二八三字
    第一二二七六號函上臺灣高雄地方法院收文章戳在卷可稽。
    前揭向臺灣高雄地方法院提起公訴之犯行與本案之犯行，時
    間緊接、犯罪手法相近，顯係基於概括犯意反覆所為，有連
    續犯之裁判上一罪關係，應屬同一案件。而本案係於九十四
    年十一月十一日繫屬本院，是以臺灣高雄地方法院為繫屬在
    先之法院，依前揭說明，本院既繫屬在後，自應為不受理之
    諭知。
據上論斷，應依刑事訴訟法第二百九十九條第一項前段、第三百
零三條第七款，毒品危害防制條例第十條第二項，刑法第十一條
前段、第二十八條、第五十六條、第三百二十一條第二項、第一
項第二款、第三款、第二十六條前段、第四十七條、五十五條第
五款、第三十八條第一項第二款，判決如主文。
本案經檢察官甲○○到庭執行職務
中    華    民    國    95    年    03    月    30    日
                  刑事第二庭審判長法  官  李勝琛
                                  法  官  連雅婷
                                  法  官  林恒祺
以上正本證明與原本無異。
如不服本判決，應於判決送達後10日內向本院提出上訴狀（須附
繕本）。
「切勿逕送上級法院」
                                  書記官  陳美鄉
中    華    民    國    95    年    3     月    31    日
附記：
毒品危害防制條例第10條第2項：
施用第二級毒品者，處三年以下有期徒刑。
中華民國刑法第321條第2項、第1項第2款、第3款：
犯竊盜罪而有左列情形之一者，處六月以上、五年以下有期徒刑
：
二  毀越門扇、牆垣或其他安全設備而犯之者。
三  攜帶兇器而犯之者。
前項之未遂犯罰之。


司法院資訊處製作；財團法人民間司法改革基金會備份。
